【裁判字號】    97,易,1295
【裁判日期】    980810
【裁判案由】    竊盜
【裁判全文】
臺灣高雄地方法院刑事判決              97年度易字第1295號
公  訴  人  臺灣高雄地方法院檢察署檢察官
被      告  乙○○
選任辯護人  陳正男律師
            朱淑娟律師
            侯勝昌律師
上列被告因竊盜案件，經檢察官提起公訴（96年度偵字第35121號）
，本院判決如下：
    主  文
乙○○無罪。
    理  由
一、公訴意旨略以：被告乙○○意圖為自己不法之所有，基於竊
    盜之接續犯意，於民國96年11月初某日起至同月30日（起訴
    書誤載為29日）某時止，持客觀上足對人之生命身體安全構
    成威脅、具有危險性、足供兇器使用之伸縮桿、鐵剪、刀子
    、剪電線器、鋸子及鋁管等犯罪工具，在高雄縣林園鄉、大
    寮鄉如附表所示各地，以前開工具竊取臺灣電力股份有限公
    司（下稱臺電公司）架設在高雄縣林園鄉、大寮鄉各地之電
    纜線，得手後以刀子削開電纜線外皮，將電纜線內金屬線材
    抽出，電纜線外皮則放置於乙○○母親甲○所有，位在高雄
    縣林園鄉○○路○段85 7號之房屋內，嗣因該屋委由仲介公
    司銷售，96年12月5 日仲介公司人員發現該屋有人佔用而報
    警，經警前往上址處理時，當場扣得臺電公司所有之電纜線
    外皮一批、在場之乙○○所有伸縮桿1 支、鐵剪1 支、刀子
    1 支、剪電線器1 組、鋸子2 支及鋁管2 支等犯罪工具及乙○○用以記錄竊盜地點之筆記本1 本。因認被告涉犯刑法第
    321 條第1 項第3 款攜帶兇器竊盜罪嫌云云。
二、按犯罪事實應依證據認定之，無證據不得認定犯罪事實；又
    不能證明被告犯罪者，應諭知無罪之判決，刑事訴訟法第15
    4 條第2 項、第301 條第1 項分別定有明文。又事實之認定
    ，應憑證據，如未能發現相當證據，或證據不足以證明，自
    不能以推測或擬制之方法為裁判基礎；且認定犯罪事實所憑
    之證據，雖不以直接證據為限，間接證據亦包括在內，然而
    無論直接證據或間接證據，其為訴訟上之證明，須於通常一
    般之人均不致有所懷疑，而得確信其為真實之程度者，始得
    據為有罪之認定，倘其證明尚未達到此一程度，而有合理之
    懷疑存在而無從使事實審法院獲得有罪之確信時，即應由法
    院為諭知被告無罪之判決，最高法院40年度臺上字第86號、
    76年度臺上字第4986號著有判例可資參照。再者，依刑事訴
    訟法第161 條第1 項規定，檢察官對於起訴之犯罪事實，仍
    應負提出證據及說服之實質舉證責任。倘其所提出之證據，
    不足為被告有罪之積極證明，或其指出證明之方法，無從說
    服法院以形成被告有罪之心證，基於無罪推定之原則，自應
    為被告無罪判決之諭知，此亦有最高法院92年度臺上字第12
    8 號判例意旨可參。
三、公訴人認被告乙○○涉犯上開攜帶兇器竊盜犯行，無非係以
    被告於96年12月5 日警詢時之供述，及證人臺電公司小港巡
    修課領班傅兆達於96年12月5 日、97年11月8 日警詢時指述
    ，證人即警員丁○○偵查中證述、被告之母97年1 月10日於
    警詢時之證述，並有臺電公司電力線路失竊現場調查報告表
    24紙、扣押物品目錄表、贓物認領保管單、查獲現場照片10
    張、高雄縣政府警察局林園分局傳真專用單影本1 紙在卷，
    且扣得伸縮桿1 支、鐵剪1 支、刀子1 支、剪電線器1 組、
    鋸子2 支及鋁管2 支及被告筆記本1 本在案，為其主要論據
    。
四、訊據被告堅決否認有何竊盜犯行，辯稱：伊於96年11月間沒
    有偷臺電公司之電纜線，當時伊都在工作；伊母親有將高雄
    縣林園鄉○○路○段857 號房屋委託仲介銷售，案發當時，
    伊與伊母親同住，伊於96年12月4 日下午3 時20分許到該屋
    ，伊前1 天經過就向昭明派出所報案，說伊看到屋內有人，
    但警察叫伊隔天再去，因該屋被反鎖，伊是向隔壁鄰居借道
    從陽台爬入開門，警方到現場時，警察告訴伊屋內有躲1 位
    女子要巡視，伊同意後讓他進入，當時2 樓雖有1 堆電線皮
    ，但伊不知道電線皮何來，警方搜到筆記本、小刀時，伊沒
    有在場，查扣之鋸子、鋁管、伸縮桿、鐵剪伊未放在機車，
    警方如何栽贓，伊不知情等語。
五、經查：
  (一)證據能力方面：
  1.被告於96年12月6 日（起訴書誤載為96年12月5 日）警詢時
    陳述之證據能力：
  (1)按現行犯，不問何人得逕行逮捕之，因持有兇器、贓物或其
    他物件或於身體、衣服等處露有犯罪痕跡，顯可疑為犯罪人
    者，以現行犯論，刑事訴訟法第88條第1 項、第3 項第2 款
    定有明文。本件高雄縣政府警察局林園分局林園派出所（下
    稱林園派出所）警員於96年12月5 日下午2 時30分許，因接
    獲民眾報案，前往高雄縣林園鄉○○路○段857 號房屋，經
    被告同意入內查看後，在該屋2 樓發現1 堆臺電公司遭竊電
    線之電線皮，被告於警員到場時表示該屋為其母所有，是暫
    時住在該屋房間等語，有證人即警員己○○於本院證述在卷
    （見本院卷第172 頁），又證人即警員丙○○○於本院證稱
    ：伊當天到2 樓看到電線皮的時後，有詢問被告這些電線皮
    從哪裡來的，被告跟伊等說這些電線皮是從工地撿回來的等
    語（見本院卷第166 頁），證人即警員己○○於本院證稱：
    當時伊詢問被告為何有這麼多的電纜線皮在2 樓屋內，被告
    當時回答說是在做拆房子的工作之後留下來的，所以他就把
    電纜線拿回家等語（見本院卷第171 頁），證人即警員丁○○於本院證稱：被告有回答伊這批電線是工地不要而拿回來
    的等語（見本院卷第182 頁），均證述被告有於查獲當時在
    場表示查獲之電纜線皮是其撿回等語，而電纜線上寫有TPC
    （指臺電公司）字樣，臺電公司人員有向警員表示此部分業
    務沒有外包，只要有寫TPC 字樣者，一定都是臺電公司遭竊
    之物品，故警員將被告認為是準現行犯等情，亦據證人即警
    員丁○○於本院證述屬實（見本院卷第181 頁），則警員以
    被告持有臺電公司被竊電纜線之電線皮等贓物，認被告涉犯
    竊盜罪嫌，為準現行犯，依上開刑事訴訟法規定，將被告逕
    行逮捕，並核發逮捕通知書（見警卷第20、21頁），於法有
    據。
  (2)次按「訊問被告應全程連續錄音，必要時並應全程連續錄影
    ，但有急迫情況且經記明於筆錄者，不在此限」，「筆錄內
    所載之被告陳述與錄音或錄影內容不符者，除有前項但書情
    形外，其不符之部分，不得作為證據」，「本章之規定，於
    司法警察官或司法警察詢問犯罪嫌疑人時，準用之」，刑事
    訴訟法第100 條之1 第1 、2 項、第100 條之2 分別定有明
    文。查本件被告於上開時間被逮捕後，林園派出所警員於96
    年12月5 日下午6 時52分許第1 次製作警詢筆錄時，因被告
    表示其精神不好，拒絕夜間詢問，警員遂改於翌日（6 日）
    上午9 時39分許，第2 次為被告製作警詢筆錄，該次詢問有
    連續錄音，筆錄內容除較為精簡外，與錄音內容大致相符，
    業經本院勘驗被告96年12月5 日、96年12月6 日2 次警詢錄
    音內容在卷（見本院卷第96至98、115 至141 頁）。被告雖
    辯稱其遭警員刑求，上開筆錄為偽造云云，惟該2 次筆錄均
    蓋有詢問人：「警員丁○○」、記錄人：「警員羅仕祥」印
    文，且第2 次警詢筆錄因被告拒絕簽名，亦有「拒簽」之記
    載（見警卷第6 、11頁），又其上所蓋之指印，經內政部警
    政署刑事警察局鑑定結果，均與被告之左拇指指紋相符，有
    該局98年4 月14日刑紋字第0980049237號鑑驗書1 份在卷為
    憑（見本院卷第87至88頁），又證人即製作該2 次筆錄之詢
    問人警員丁○○於本院證述：伊等未毆打被告等語（見本院
    卷第18 5頁），本院勘驗警詢錄音結果，亦未發現被告於警
    詢筆錄製作過程中有被刑求之情形，且被告於96年12月6 日
    、97年2 月15日2 次檢察官訊問時，均未向檢察官表示有遭
    到警員刑求之情事，業經本院勘驗此2 次偵訊筆錄在卷（見
    本院卷第49至61頁），被告於本院復未能提出其所述遭到警
    員刑求之證據，則被告於本院所為刑求抗辯尚難採信。
  2.證人即臺電公司小港巡修課領班（包括林園地區巡修）傅兆
    達於警詢時證述之證據能力：
    按被告以外之人於審判外之言詞或書面陳述，除法律有規定
    者外，不得作為證據，刑事訴訟法第159 條第1 項定有明文
    。查證人傅兆達係被告乙○○以外之人，其於警詢之陳述，
    係被告以外之人於審判外之言詞陳述，依刑事訴訟法第159
    條第1 項規定，原則上無證據能力，被告於本院準備程序復
    否認上開證據方法之證據能力，且查無法律規定得為證據之
    例外情形，依上開說明，應認證人傅兆達於警詢時之陳述，
    無證據能力。
  3.證人即被告之母甲○警詢陳述之證據能力：
    按被告以外之人於檢察事務官、司法警察官或司法警察調查
    中所為之陳述，與審判中不符時，其先前之陳述具有較可信
    之特別情況，且為證明犯罪事實存否所必要者，得為證據，
    刑事訴訟法第159 條之2 定有明文。證人甲○於本院審理中
    作證時，對於委託仲介出售高雄縣林園鄉○○路○段857 號
    房屋之事，及該房屋之情況等與主要待證事實有關部分，先
    前於警詢時之陳述較其在本院作證時更為詳盡，而有警詢之
    陳述與審判中不符之情形。本院審酌證人甲○於警詢中之證
    述距案發日較近，當時記憶自較深刻，可立即反應所知，不
    致因時隔日久而遺忘案情，亦無被告同庭在場之壓力，較無
    可能有虛偽性及錯誤性，亦無證據證明其陳述不具任意性，
    應認證人甲○先前所為陳述之外部附隨環境或條件，具有較
    可信之情況，且證人甲○之證述，為證明被告犯罪存否所必
    要，是證人甲○於警詢時為之陳述，自有證據能力。
  4.證人即警員丁○○於偵查中證述之證據能力：
    按被告以外之人於偵查中向檢察官所為陳述，除顯有不可信
    之情況者外，得為證據，同法第159 條之1 第2 項定有明文
    。證人即警員丁○○於檢察官偵查中所為之陳述，業經具結
    而為證述，查無檢察官在偵查時有不法取供之情形，且證人
    丁○○業經本院行交互詰問程序，被告之對質詰問權已獲得
    保障，依上說明，證人丁○○於偵查中之證詞自具有證據能
    力。
  5.扣押物品目錄表、高雄縣政府警察局林園分局傳真專用單之
    證據能力：
    按除顯有不可信之情況外，公務員職務上製作之紀錄文書、
    證明文書，亦得為證據，刑事訴訟法第159條之4第1款定有
    明文。扣押物品目錄表、高雄縣政府警察局林園分局傳真專
    用單為司法警察（官）因執行扣押及調閱口卡片職務而製作
    之文書，屬公務員職務上製作之紀錄文書，用以證明文書所
    載事項真實，性質上不失為傳聞證據之一種。被告雖爭執該
    扣押物品目錄表上名字不是被告所簽云云，然證人即警員丁○○於本院證稱：扣押物品目錄表上是被告親自簽名、捺印
    ，他當時也有承認扣押之筆記本是他的等語（見本院卷第18
    0 頁），且扣押物品目錄表上所蓋之指印，經內政部警政署
    刑事警察局鑑定結果，均與被告之左拇指指紋相符，有該局
    98年4 月14日刑紋字第0980049237號鑑驗書1 份在卷為憑（
    見本院卷第87至88頁），被告空言否認，委無足採。則本件
    扣押物品目錄表、高雄縣政府警察局林園分局傳真專用單，
    為警員職務上製作之文書，且被告並未舉證有何顯不可信之
    情況，依上開規定，均得為證據。
  6.臺電公司電力線路失竊現場調查報告24紙之證據能力：
    按除顯有不可信之情況外，從事業務之人於業務上或通常業
    務過程所須製作之紀錄文書、證明文書亦得為證據，刑事訴
    訟法第159 條之4 第2 款定有明文。卷內臺電公司電力線路
    失竊現場調查報告24紙，為臺電公司小港巡修課人員於發現
    線路失竊時，會同當地警察機關人員前往現場執行調查業務
    時，所製作之紀錄文書，被告空言爭執其證據能力，卻未提
    出上開調查報告有何顯有不可信之情況，依上開規定，均得
    為證據。
  7.現場照片10張之證據能力：
    按刑事訴訟法第159 條第1 項：「被告以外之人於審判外之
    言詞或書面陳述，除法律有規定者外，不得作為證據。」該
    所謂「被告以外之人於審判外之言詞或書面陳述」，並不包
    含「非供述證據」在內。照相機拍攝之照片，係依機器之功
    能，攝錄實物形貌而形成之圖像，除其係以人之言詞或書面
    陳述為攝取內容，並以該內容為證據外，照片所呈現之圖像
    ，並非屬人類意思表達之言詞或書面陳述，當不在上引規定
    「被告以外之人於審判外之言詞或書面陳述」之範圍內，其
    有無證據能力，自應與一般物證相同，本案現場照片10張，
    為警員接獲民眾報案後，到達上址房屋時所拍攝，取得程序
    合法，且本院已依法踐行證據之調查程序（見本院卷第222
    頁），自具有證據能力。
  8.扣案物品之證據能力：
  (1)按搜索係採令狀主義，應用搜索票，由法官審查簽名核發之
    ，目的在保護人民免受非法之搜索、扣押。惟因搜索處分具
    有急迫性、突襲性之本質，檢察官、檢察事務官、司法警察
    （官）難免發生時間上不及聲請搜索票之急迫情形，故刑事
    訴訟法第130 條規定附帶搜索、第131 條規定緊急搜索、第
    131條之1 規定同意搜索，乃無搜索票而得例外搜索之，稱
    為無票搜索。上開附帶搜索之範圍，以被告或犯罪嫌疑人之
    身體、隨身攜帶之物件、所使用之交通工具及其立即可觸及
    之處所為限，如逾此立即可觸及之範圍而逕行搜索，即係違
    法搜索。同法第131 條第1 項所定緊急搜索，其目的在迅速
    拘捕被告、犯罪嫌疑人或發現現行犯，亦即得以逕行進入人
    民住宅或在其他處所搜索之對象，在於「人」而非「物」，
    倘無搜索票，但以本條項所謂緊急搜索方法逕行在民宅等處
    所搜索「物」，同屬違法搜索。至同意搜索，明定須經受搜
    索人「自願性」同意者，係指該同意必須出於受搜索人之自
    主性意願，非出自執行人員明示或暗示之強暴、脅迫、隱匿
    身分等不正方法，或因受搜索人欠缺搜索之認識所致而言（
    最高法院96台上5184號判決意旨參照）。
  (2)查警員丙○○○、己○○於96年12月5 日下午接獲有人報案
    高雄縣林園鄉○○路○段857 號房屋被侵入之通報後，一同
    至上址房屋執行勤務，當時有仲介公司人員在場表示是該屋
    之屋主甲○委託伊等公司賣屋，後來他們發現有人在該屋裡
    面，當時警員敲門後，係被告開門，經被告同意後，警員丙○○○及己○○即進入該屋搜索，嗣因在該屋2 樓發現許多
    電纜線皮，即請求警員丁○○至現場幫忙鑑識支援乙節，業
    據證人即警員丙○○○、己○○於本院證述在卷（見本院卷
    第164 至166 、170 至175 頁），被告於本院供稱：警察到
    場時，問伊是否可以進入巡視，伊同意後讓他進來；警察告
    訴伊屋內有躲一位女子要巡視，伊說好等語（見本院卷第22
    8 頁），證人即仲介公司人員庚○○亦於本院證述：警員是
    徵得被告同意後進入屋內等語（見本院卷第217 頁），可知
    警員丙○○○、己○○係經過被告同意，始進入上址房屋。
    又證人即警員丙○○○於本院證稱：伊等在1 樓有看到1部
    機車，經查證該機車為屋主甲○所有，伊等在一樓以眼睛掃
    視現場後，即會同被告一起上樓，在2 樓伊等發現很多被削
    過之電線皮，有以麵粉袋包裝，未包裝者則散落於2 樓各處
    ，印象中還有看到1 支削皮刀（香蕉刀）等語（本院卷第16
    5 頁），證人即警員己○○於本院證稱：在2 樓發現有很多
    電纜線皮，後來警員丁○○前來支援時，看到該電纜線上有
    TPC 字樣（指臺電公司），伊等詢問被告是如何將該電纜線
    皮剝下，他回答是用刀子剝的，後來有在2 樓往3 樓的階梯
    縫中發現1 把削皮刀，警員丁○○知道這批電纜線是臺電公
    司所有，所以伊等就請被告配合現場搜索，被告當時有同意
    ，伊等有詢問他可否帶伊等看一下放置在2 樓床鋪上與地上
    包裝袋內所裝的物品為何，他有帶伊等去察看，伊當天有看
    到扣押到1 本筆記本等語（本院卷第171 、172 、176 頁）
    ，證人即警員丁○○於本院證稱：上址房屋2 樓搜索的部分
    ，有經過被告之同意，1 樓的部分沒有，因為當時伊等是過
    去處理侵入住宅案件，所以當伊等確定在屋內之電纜線確為
    臺電公司遭竊之物品時，伊等即將被告認定是準現行犯；伊
    等在清理現場時，另1 位同事在2 樓供被告休息的床上查扣
    筆記本等語（見本院卷第181 頁），足認警員於上開時間進
    入上址房屋搜索，有先經過被告同意，且非出於警員明示或
    默示之不正方法所取得之同意，警員依「同意搜索」程序在
    上址房屋查獲臺電公司電線皮約3000公尺、用以削皮之刀子
    1 支及筆記本1 本，過程並無不法。又觀諸搜索扣押筆錄之
    記載，執行人員有出示證件表明身分，有搜索扣押筆錄在卷
    可稽（見警卷第15頁），惟漏未記載同意之意旨（見警卷第
    14 頁） ，於程序上有所疏漏，然依刑事訴訟法第185 條之
    4 規定：「除法律另有規定外，實施刑事訴訟程序之公務員
    因違背法定程序取得之證據，其有無證據能力之認定，應審
    酌人權保障及公共利益之均衡維護。」，因此，對於違法搜
    索所取得之證據，為兼顧程式正義及發現實體真實，應由法
    院於個案審理中，就個人基本人權之保障及社會安全之維護
    ，依比例原則及法益權衡原則，予以客觀之判斷，亦即應就
    違背法定程式之程度。違背法定程度時之主觀意圖（即
    實施搜索扣押之公務員是否明知違法並故意為之）。違背
    法定程式時之狀況（即程式之違反是否有緊急或不得已之情
    形）。侵害犯罪嫌疑人或被告權益之種類及輕重。犯罪
    所生之危險或實害。禁止使用證據對於預防將來違法取得
    證據之效果。偵審人員如依法定程式，有無發現該證據之
    必然性。證據取得之違法對被告訴訟上防禦不利益之程度
    等情狀予以審酌，以決定應否賦予證據能力。（最高法院93
    年度台上字第664 號判決參照），刑事訴訟法第158 條之4
    立法理由亦同斯旨。本院審酌此項記載非發動同意搜索之要
    件，而是搜索過程終結時，所應為記載程序，本件證人即警
    員丙○○○、己○○、丁○○實施搜索時既已獲得被告之同
    意，則其事後漏未記載於筆錄上或以書面表明被告同意搜索
    ，其違背法定程序之情節尚屬輕微，亦難認其主觀上有故意
    違反法定程序之意圖，所侵害被告之權益復屬輕微，衡諸此
    等情節，本院認證人丙○○○、己○○、丁○○查獲臺電公
    司失竊之電纜線皮約3000公尺及扣得被告之刀子1 支、筆記
    本1 本之搜索程序雖有瑕疵，仍並不足以達排除其證據能力
    之程度，證人丙○○○、己○○、丁○○搜索扣得之電纜線
    皮約3000公尺、刀子1 支及筆記本1 本仍有證據能力，得採
    為認定本案事實之證據。
  (3)刑事訴訟法第130 條規定，檢察官、檢察事務官、司法警察
    官或司法警察逮捕被告、犯罪嫌疑人或執行拘提、羈押時，
    雖無搜索票，得逕行搜索其身體、隨身攜帶之物件、所使用
    之交通工具及其立即可觸及之處所，此即所謂「附帶搜索」
    。如前所述，警員丙○○○、己○○、丁○○因執行同意搜
    索過程中發現臺電公司失竊之電纜線皮，且被告當場有承認
    電線皮是伊從工地撿回等語，認被告是準現行犯予以逮捕，
    於法有據。而警員丁○○等人於認被告為「準現行犯」，逮
    捕被告後，逕行搜索現場及被告使用之機車等之依據為「附
    帶搜索」，扣押物品目錄表所載之物品均在上址房屋1 、2
    樓查獲，其中小鋸子、兩支鋁管、鐵剪、綁繩子的剪電線器
    係在被告使用之機車置物箱內查獲，長鋸子長約1 公尺，當
    時是放在機車的旁邊或是橫放在機車的腳踏板、伸縮桿是在
    2 樓下1 樓樓梯旁之牆角查獲等情，業據證人丁○○於本院
    證述在卷（見本院卷第179 至183 頁），則警員依準現行犯
    逮捕被告後，所為之附帶搜索，因而查獲伸縮桿1 支、鐵剪
    1 支、剪電線器1 組、鋸子2 支及鋁管2 支，仍屬合法之搜
    索，其扣押之證物既是依合法搜索所為，依法應有證據能力
    。
  (二)實體方面：
  1.本件臺電公司確有於如附表所示時間、地點被竊電線之事實
    （發現失竊時間、失竊地點、失竊桿號、損失情形詳見附表
    ），固有臺電公司電力線路失竊現場調查報告表24紙在卷可
    參（見偵查卷第25至48頁），惟此僅得證明臺電公司於附表
    所示之時間、地點有發現如附表所示電纜線遭竊之事實，而
    在高雄縣林園鄉○○路○段857 號房屋查獲之電線皮為台電
    公司之電線皮，為銅玻璃電線22mm平方之電線皮，數量長度
    約30 00 公尺、電線皮外皮均有TPC （臺電代號）字樣等情
    ，固有扣押物品目錄表、現場照片2 紙在卷為憑（見警卷第
    17 、27 頁），惟與臺電公司電力線路失竊現場調查報告表
    24 紙 所示臺電公司於附表所示時間、地點發現被竊之電線
    含接戶電纜、銅玻璃電線、交連PE電纜、裸銅線、PVC 風雨
    線等種類並不一致，且卷內台電公司電力線路失竊現場調查
    報告表24紙，均係臺電公司發現電線遭竊後所製作之調查報
    告，未有記載發現被告於附表所示時間、地點竊取電線之紀
    錄，難憑此認定被告有竊取附表所示電線之犯行。
  2.警方於96年12月5 日下午2 時30分許因接獲民眾報案該屋有
    人侵入，派員前往處理，在上址房屋固扣得臺電公司銅玻璃
    電線22mm平方之電線皮約3000公尺、伸縮桿、鐵剪、刀子、
    剪電線器各1 支、鋸子、鋁管各2 支及記事本1 本，並有扣
    押物品目錄表、贓物認領保管單、查獲現場照片10張在卷為
    佐，惟此僅能證明上開證物均係自上址房屋扣得。又，被告
    於警詢、偵查時固均承認扣案之筆記簿為其所有，內容為其
    所寫等語（見警卷第9 、10頁、本院卷第126 、133 至136
    頁、偵字第35121 號偵查卷第5 頁），由該筆記本內頁所載
    「魚池、雞舍→xxx 三條路、魚池、檳榔園、剪三條那條路
    」、「看到就剪」等語，及警方於上址房屋查獲之電線皮，
    固可推定係記載竊取電線之地點，惟因無從判定所指魚池、
    雞舍、檳榔園位於何處，而「蘭州、二個地方、11條」、「
    東港←→蘭州、4 條」、「蘭州南二高半路上、3 條、9 條
    」、「崁頂→很多」等語，所載地名均位於屏東縣（「蘭州
    」為「南州」之誤記，見本院卷第134 頁勘驗筆錄），而非
    高雄縣大寮鄉、林園鄉之地名，無從認定扣案筆記簿所載地
    點為附表所示電纜線失竊地點，即不能證明警方於上址房屋
    扣得之臺電公司電線皮，為臺電公司於附表所示時間、地點
    發現遭竊之電線。
  3.證人丁○○固於偵查中證稱：查獲本件是伊到現場，當時伊
    在派出所，有2 位備勤先去，他們到現場2 樓，伊隨後上去
    ，被告在2 樓，備勤的問他樓上很多電線及電線皮何來，他
    說他是從工地撿回來的；伊等在現場問被告房子是誰的？誰
    在住？被告說是他母親的房子，他住在那裡等語（見偵查卷
    第61頁），而證人即當日到場警員丙○○○於本院亦證稱：
    被告跟伊等說電線皮是從工地撿回來的，依伊之觀察，該屋
    應該沒有人在那邊居住，因為裡面的環境看起來平常沒有人
    在打掃整理等語（見本院卷第166 頁）、證人即警員己○○
    亦於本院證稱：被告當時回答說電纜線是拆房子後剩下，所
    以他就把電纜線拿回家，那間房子看起來像廢墟，沒有人居
    住過，伊有詢問過2 樓床鋪是誰的，被告回答伊說，他是暫
    住在該房間，不會住很久等語（見本院卷第171 至172 頁）
    ，惟此僅能證明被告有於96年12月5 日在上址房屋向到場警
    員承認查獲之臺電公司電纜線是被告撿拾後置放上開房屋之
    事實，尚不足證明係被告至附表所示地點竊取所得。又被告
    於96年12月6 日（起訴書誤載為96年12月5 日）警詢時固供
    稱：上址房屋內之電線，有三分之二是伊削的，均是伊從工
    地撿回來等語，有該次警詢筆錄在卷為憑（見警卷第10頁）
    ，亦經本院勘驗被告96年12月6 日警詢錄音內容屬實，有勘
    驗筆錄附卷可稽（見本院卷第129 至130 頁），惟經本院勘
    驗被告該次警詢內容，被告供稱：伊看到黃啟斌和李皇易（
    譯音，伊不知怎麼寫，伊都叫他「傻益」）削電線皮2 次，
    伊與黃啟斌是堂兄弟，與「傻益」不熟等語（見本院卷第
    127 至129 頁），警員問被告為什麼要說三分之二電線皮是
    其削的？所有電線都是其從工地撿回來？被告回答：「房子
    是我們的啊，房子是我們的啊，我要去說什麼呢？」，警員
    問被告「你可以說別人啊，為什麼你要這樣說？」，被告答
    稱：「我說你們不要相信啊」、「我是為了要... 房子是我
    的，我要擔... 擔這罪，我才會這樣說，不然我要怎麼去說
    呢？對，你們都已經都肯定... 就是肯定是我了啊，對不對
    ？我跟你們說，你們若不信，你們打電腦也查不到啊！對不
    對？若真的你們查不到，我帶.. 帶 你們到他們的家」等語
    （見本院卷第130 至131 頁），可知被告於警詢筆錄製作時
    所為上開陳述，並非自白有為附表所示竊盜行為。證人即被
    告之母甲○於警詢時雖證稱：去年在家中伊曾聽被告口中常
    念黃啟斌的名字過，但是他在指哪個黃啟斌伊不知道，同名
    同姓的人很多，伊沒有聽他念過李皇易，伊不知道黃啟斌和
    李皇易（譯音，真正寫法不清楚）2 人真正的身分和關係；
    伊在被告約3 歲時即與被告之父離婚，伊不知道他家族中是
    否有黃啟斌這個人等語（見偵查卷第21頁），而警員依被告
    所述，向臺南市政府警察局查詢「黃啟斌、年約60歲、住址
    ：臺南市○○路○段134 號」結果，經臺南市政府警察局戶
    口通報台回復查無口卡（見警卷第22頁），然證人甲○於警
    詢時證稱：伊在被告約3 歲時即與被告之父離婚，伊不知道
    他家族中是否有黃啟斌這個人等語（見偵查卷第21頁），則
    證人甲○不認識黃啟斌、李皇易，被告向警員所述黃啟斌之
    年籍資料不全，亦無從查證被告於警詢所述見到黃啟斌、李
    皇易2 人削電線皮乙節是否屬實，惟若非有積極證據足以證
    明被告確有竊取附表所示電纜線之犯罪行為，自不能以被告
    之辯解，無從證實，即遽為其有罪之認定。
  (三)綜上所述，公訴人認定被告涉有起訴書所載如附表所示加重
    竊盜犯嫌所憑之證據，未達通常一般人均不致有所懷疑，而
    得以確信其為真實之程度。此外，本院復查無其他積極證據
    足資證明被告有公訴意旨所載之犯行，依前揭說明，自應為
    被告無罪之諭知。
據上論斷，應依刑事訴訟法第301 條第1 項，判決如主文。
本案經檢察官戊○○到庭執行職務。
中    華    民    國    98    年    8     月    10    日
                  刑事第六庭  審判長法  官  李璧君
                                    法  官  曾仁勇
                                    法  官  曾鈴
以上正本證明與原本無異。
如不服本判決應於收受送達後10日內向本院提出上訴書狀，並應
敘述具體理由；如未敘述上訴理由者，應於上訴期間屆滿後20日
內向本院補提理由書（均須按他造當事人之人數附繕本）「切勿
逕送上級法院」。
中    華    民    國    98    年    8     月    10    日
                                    書記官  李月君
附表：
┌──┬──────────┬────────┬────────┬──────────┐
│編號│發現失竊時間        │失竊地點        │失竊桿號        │損失情形            │
├──┼──────────┼────────┼────────┼──────────┤
│ 1  │96年11月3日16時     │高雄縣林園鄉    │林明34-1右20A4  │接戶電纜3CU22m/ ㎡  │
│    │                    │潭頭段2625地號  │                │17公尺（5 ＋6 ＋6） │
├──┼──────────┼────────┼────────┼──────────┤
│ 2  │96年11月3日14時     │高雄縣林園鄉    │翁忠幹＃89A1～接│接戶電纜3CU22m/ ㎡  │
│    │                    │溪埔段336-9地號 │戶點            │4公尺               │
├──┼──────────┼────────┼────────┼──────────┤
│ 3  │96年11月3日14時     │高雄縣林園鄉    │翁忠幹＃89～    │銅玻璃電線22平方黑色│
│    │                    │溪埔段336-9地號 │＃89A1          │60公尺              │
├──┼──────────┼────────┼────────┼──────────┤
│ 4  │96年11月5日13時     │高雄縣大寮鄉    │大昌高分＃11左  │接戶電纜3CU22m/ ㎡  │
│    │                    │拷潭段1572地號  │2A1             │（接戶線）20公尺    │
├──┼──────────┼────────┼────────┼──────────┤
│ 5  │96年11月5日15時     │高雄縣大寮鄉    │新厝高分＃23左11│銅玻璃電線22m/㎡    │
│    │                    │赤崁段192地號   │左6~左7         │（低壓線）84公尺    │
├──┼──────────┼────────┼────────┼──────────┤
│ 6  │96年11月6日15時     │高雄縣林園鄉    │昭和高幹＃80左5 │銅玻璃電線22m/㎡    │
│    │                    │潭頭段3045地號  │右2~右3         │（低壓線）141公尺   │
├──┼──────────┼────────┼────────┼──────────┤
│ 7  │96年11月7日0時30分  │高雄縣大寮鄉    │林寮幹＃179 右6 │銅玻璃電線22m/㎡    │
│    │                    │赤崁段潮州寮小段│右11- 右12      │（低壓線）116公尺   │
│    │                    │1094之1 號      │                │                    │
├──┼──────────┼────────┼────────┼──────────┤
│ 8  │96年11月8日5時30分  │高雄縣林園鄉    │昭和高幹＃69左5-│銅玻璃電線NABR4C22m/│
│    │                    │潭頭段2817地號  │1 A1～A2（      │㎡（低壓線）184公尺 │
│    │                    │                │00-0000- 00）   │                    │
├──┼──────────┼────────┼────────┼──────────┤
│ 9  │96年11月9日10時     │高雄縣大寮鄉    │昭仁高幹＃38左10│銅玻璃電線22m/㎡    │
│    │                    │赤崁段123 地號  │左2～A1         │（低壓線）198 公尺  │
├──┼──────────┼────────┼────────┼──────────┤
│ 10 │96年11月11日7時     │高雄縣大寮鄉    │富基高分＃6~＃8 │銅玻璃電線22m/㎡    │
│    │                    │赤崁段1530號    │、＃6～A1       │（低壓線）198 公尺  │
├──┼──────────┼────────┼────────┼──────────┤
│ 11 │96年11月12日8時     │高雄縣林園鄉    │昭林幹＃84左2A3 │接戶電纜3CU22m/ ㎡  │
│    │                    │潭頭段2554地號  │                │4公尺               │
├──┼──────────┼────────┼────────┼──────────┤
│ 12 │96年11月12日12時    │高雄縣大寮鄉林厝│翁園＃98右4     │接戶電纜3CU22m/ ㎡  │
│    │                    │路32-11號       │                │14公尺              │
├──┼──────────┼────────┼────────┼──────────┤
│ 13 │96年11月12日16時    │高雄縣林園鄉    │后厝高幹＃11右4 │接戶電纜3CU22m/ ㎡  │
│    │                    │林子邊段1533地號│                │（接戶線）23公尺    │
├──┼──────────┼────────┼────────┼──────────┤
│ 14 │96年11月18日10時5分 │高雄縣林園鄉    │長和高分＃38-1～│銅玻璃電線22m/㎡    │
│    │                    │王公廟段153 之4 │瓦交高分＃1     │（低壓線）102公尺   │
│    │                    │地號            │                │                    │
├──┼──────────┼────────┼────────┼──────────┤
│ 15 │96年11月20日7時     │高雄縣林園鄉    │沿海幹＃19右6B1 │銅玻璃電線8 n/m3CU  │
│    │                    │王公廟段苦苓腳小│及B2（接戶線）  │29公尺              │
│    │                    │段1123地號      │（00-0000-00、  │                    │
│    │                    │                │7768-37）       │                    │
├──┼──────────┼────────┼────────┼──────────┤
│ 16 │96年11月20日9時     │高雄縣大寮鄉    │下溝高分＃13右1-│銅玻璃電線60m/㎡    │
│    │                    │赤崁段潮寮小段  │A1              │（低壓線）204公尺   │
│    │                    │4116地號        │                │                    │
├──┼──────────┼────────┼────────┼──────────┤
│ 17 │96年11月20日14時30分│高雄縣大寮鄉    │林寮＃115-1 左11│裸銅線22m/㎡        │
│    │                    │赤崁段潮寮小段  │右4-右5         │5公尺-22H           │
│    │                    │6426地號        │                │PVC風雨線22m/㎡     │
│    │                    │                │                │118公尺-22m/㎡      │
├──┼──────────┼────────┼────────┼──────────┤
│ 18 │96年11月26日8時     │高雄縣大寮鄉水廠│T2098 HB71-T2198│交連PE電纜250MCM    │
│    │                    │段488-2 地號 (台│AA88            │（低壓線）          │
│    │                    │88快速道路下)   │                │（黑）240公尺       │
│    │                    │                │                │（黃）120公尺       │
├──┼──────────┼────────┼────────┼──────────┤
│ 19 │96年11月26日15時    │高雄縣大寮鄉    │智水高幹＃47左9 │銅玻璃電線22m/㎡    │
│    │                    │大寮段芎焦腳小段│右2-右3         │（低壓線）96公尺    │
│    │                    │1813地號        │                │                    │
├──┼──────────┼────────┼────────┼──────────┤
│ 20 │96年11月26日15時    │高雄縣大寮鄉    │水利高分＃10左1 │接戶電纜3CU22m/ ㎡  │
│    │                    │山子頂段1572地號│、上翁高幹＃46  │（接戶線）11公尺    │
│    │                    │、翁公園段5057地│                │銅玻璃電線22m/㎡    │
│    │                    │號              │                │（接戶線）34公尺    │
├──┼──────────┼────────┼────────┼──────────┤
│ 21 │96年11月27日13時    │高雄縣林園鄉    │瓦交高分＃5 左1-│銅玻璃電線22m/㎡    │
│    │                    │王公廟段1243地號│A2              │（低壓線）249公尺   │
├──┼──────────┼────────┼────────┼──────────┤
│ 22 │96年11月27日15時    │高雄縣大寮鄉    │東成高分＃7 右12│銅玻璃電線60m/㎡    │
│    │                    │中正路71-5號    │-A1             │（低壓線）188公尺   │
├──┼──────────┼────────┼────────┼──────────┤
│ 23 │96年11月29日9時     │高雄縣大寮鄉    │中庄高幹＃47右39│銅玻璃電線22m/㎡    │
│    │                    │翁公園段3443地號│左8A1-A2        │（低壓線）235公尺   │
├──┼──────────┼────────┼────────┼──────────┤
│ 24 │96年11月30日13時    │高雄縣大寮鄉    │上翁高幹11-12 、│銅玻璃電線22m/㎡    │
│    │                    │翁公園段5801地號│五寮高幹88右4-C1│（低壓線）82公尺    │
│    │                    │、拷潭段372 地號│                │60m/㎡（低壓線）72公│
│    │                    │                │                │尺                  │
└──┴──────────┴────────┴────────┴──────────┘


司法院資訊處製作；財團法人民間司法改革基金會備份。
